【裁判字號】    88,易,1151
【裁判日期】    890202
【裁判案由】    詐欺
【裁判全文】
台灣苗栗地方法院刑事判決                        八十八年度易字第一一五一號
    公  訴  人  臺灣苗栗地方法院檢察署檢察官
    被      告  乙○○
右列被告因詐欺案件，經檢察官提起公訴（八十八年度偵字第四四八六號），本院判
決如左：
    主  文
乙○○連續意圖為自己不法之所有，以詐術使人將本人之物交付，累犯，處有期徒刑
肆月。
    事  實
一、乙○○係威龍汽車修理廠負責人，曾於民國八十二年間因竊盜案經法院判處有期
    徒刑一年四月，於八十三年七月十九日執行完畢，猶不知悔改，竟意圖為自己不
    法之所有，並基於概括之犯意，自八十六年八月間起至同年十二月止，明知自己
    無法支付貨款，仍連續向甲○○所經營之立達汽車玻璃行訂購汽車玻璃，共計新
    台幣三萬二千二百元，並言明每月清償貨款，使甲○○陷於錯誤，按約交付汽車
    玻璃予乙○○，詎乙○○於收受甲○○所交付之汽車玻璃後即據不付款，且避不
    見面，至此甲○○始知受騙。
二、案經被害人甲○○訴請臺灣苗栗地方法院檢察署檢察官偵查起訴。
    理  由
一、訊據被告乙○○坦承有向告訴人甲○○購買汽車玻璃未清償貨款等情，然矢口否
    認有何詐欺犯行，辯稱：伊所經營之汽車修理廠經營不善，倒閉才付不出錢，過
    去似有向被害人買過東西，伊沒有詐騙之意圖云云。惟查：前揭犯罪事實業經告
    訴人甲○○指訴歷歷，被告稱過去有向告訴人買過東西卻提不出任何証据，且被
    告自承所經營之修理廠於八十六年間即已倒閉等情，是其於經濟狀況困境後仍向
    告訴人購買汽車玻璃，顯然明知自己已無支付貨款之能力，被告顯有詐欺之犯意
    ，此外，並有估價單、帳單等附卷可參，被告所辯，無非飾卸之詞，顯不足採，
    其詐欺犯行堪以認定。
二、核被告所為，係犯刑法第三百三十九條第一項之詐欺罪。被告所為數行為，時間
    緊接，所犯罪名相同，顯係出於概括之犯意為之，為連續犯，依刑法第五十六條
    之規定以一罪論，並加重其刑。又被告曾於八十二間因竊盜罪經法院判處有期徒
    刑一年四月，於八十三年七月十九日執行完畢，有台灣苗栗地方法院檢察署刑案
    資料查註紀錄表附卷可按，其於五年內再犯本件有期徒刑以上刑之罪，為累犯，
    並依法遞加重其刑。爰審酌被告之素行、犯罪之動機、手段、所造成之危害、犯
    後態度及其他等一切犯罪情狀，處如主文所示之刑。
據上論斷，應依刑事訴訟法第二百九十九條第一項前段，刑法第五十六條、第三百三
十九條第一項、第四十七條、罰金罰鍰提高標準條例第一條前段，判決如主文。
本案經檢察官 蔡 宗  到庭執行職務
中    華    民    國    八十九      年    一      月    二十七      日
                                    台灣苗栗地方法院刑事庭
                                              法  官
右正本證明與原本無異。
如不服本判決，應於送達後十日內向本院提出上訴狀(須附繕本)，上訴於台灣高等
法院台中分院。
                                        書記官
中    華    民    國    八十      年                月                  日
附錄論罪科刑法條
刑法第三百三十九條第一項


司法院資訊處製作；財團法人民間司法改革基金會備份。
